【裁判字號】    99,交聲,468
【裁判日期】    990414
【裁判案由】    違反道路交通管理處罰條例聲明異議
【裁判全文】
臺灣臺北地方法院交通事件裁定         99年度交聲字第468號
原處分機關  臺北市交通事件裁決所
異  議  人
即受處分人  甲○○
上列異議人因違反道路交通管理處罰條例案件，對於臺北市交通
事件裁決所民國99年3 月19日所為之裁決處分（原處分案號：北
市裁罰字第裁22-1AF237190號）聲明異議，本院裁定如下：
    主  文
異議駁回。
    理  由
一、原處分機關臺北市交通事件裁決所以異議人甲○○於民國99
    年3月2日10時46分，因其所有之車號8467-AB 號自用小客車
    ，在臺北市○○區○○路66號前劃有紅線路段停車，而為交
    通助理員以異議人有違反道路交通管理處罰條例第56條第1
    項第1 款規定（在禁止臨時停車處所停車）之行為，予以拍
    照存證後逕行舉發。嗣異議人於舉發通知單上所載應到案日
    期前（即99年4月3日前）提出申訴，經原處分機關認為無理
    由，乃依道路交通管理處罰條例第56條第1項第1款及違反道
    路交通管理事件統一裁罰基準表之規定，裁罰異議人新台幣
    （下同）900 元罰鍰。
二、聲明異議意旨略以：本人於99年3月2日上午駕車行經臺北市
    ○○路66號時，見一便利商店，店內無其他客人，於是想入
    內購買咖啡，且想當時時間、地點、交通狀況，可說並無人
    車阻礙狀況，且已有一車停店門前入內購物，便待此車駛離
    後，將車暫停於店門口，入內購物，待本人購物出店，即發
    現車已被開告發通知單，試想本人入內前後不超過兩分鐘，
    開單人員連通知都不通知一聲即行開單，再看開單時間與本
    人購物所開發票時間竟相同，難不成開單人員早已等在後準
    備開單？本人於是駕車追至開單人員，請其解釋為何如此巧
    合、為何未告知勸離，當時開單人員即表示要其更改數據資
    料，現場無法辦到，希望我去電停管處辦理，於是本人去電
    停管處，停管處又要本人上電腦網站申請，本人申請後，又
    遲遲未收到答覆，卻收到繳款單，本人再去市民熱線1999，
    才收到停管處公式化的答覆，反正終究就是本人違規。對此
    本人已表達開單人員是否應先勸導，勸導不聽再行開單，且
    停管處發文內容第四條亦註明「另值勤人員發現交通違規行
    為，基於權責應予告發，倘於舉發作業完成前駕駛人出現表
    示立即駛離或符合違反道路交通管理事件統一裁罰基準及處
    理細則第12條，可採勸導方式處理，如仍未改善仍應告發，
    併予說明」，而開單人員當時並未做此動作，本人即提出異
    議等語。
三、按汽車駕駛人停車時，在禁止臨時停車處所停車，處新臺幣
    600元以上1,200元以下罰鍰，道路交通管理處罰條例第56條
    第1項第1款定有明文。經查，本件異議人於99年3月2日10時
    46分，因其所有之車號8467-AB 號自用小客車，在臺北市○
    ○區○○路66號前劃有紅線路段停車，而為交通助理員以異
    議人有違反道路交通管理處罰條例第56條第1項第1款規定（
    在禁止臨時停車處所停車）之行為，予以拍照存證後逕行舉
    發等情，為異議人所不爭執，並有採證照片附卷可參。異議
    人固以前開情詞為辯，惟按道路交通標誌標線號誌設置規則
    第149 條第1項第5款規定：「紅實線：設於路側，用以禁止
    臨時停車」，而依卷附舉發照片所示，異議人之上開自用小
    客車於舉發當時，確實停放在劃有紅實線之路側，是異議人
    違規停車之情事已甚為明確。至異議人認應予以勸導，勸導
    不聽再行開單云云，惟異議人上開違規停車之行為，並不在
    違反道路交通管理事件統一裁罰基準及施行細則第12條所定
    原則上施以勸導之違規行為範圍之內（即並非「深夜時段（
    零至六時）停車，有本條例第五十六條之情形」），而依異
    議人所陳遭開單舉發之經過，亦與卷附臺北市政府回覆電子
    郵件所指「倘於舉發作業完成前駕駛人出現表示立即駛離」
    之情形有間，是異議人執此而請求免罰，自難謂有據。
四、綜上所述，異議人上開所辯，均無足採。從而，原處分機關
    依道路交通管理處罰條例第56條第1項第1款及違反道路交通
    管理事件統一裁罰基準表之規定，裁處異議人罰鍰900 元，
    於法自無不合，異議人之異議為無理由，應予駁回。
五、據上論斷，應依道路交通管理處罰條例第87條第2 項，道路
    交通案件處理辦法第19條，裁定如主文。
中    華    民    國    99    年    4     月    14    日
                  交通法庭      法  官  李明益
以上正本證明與原本無異。
如不服本裁定，應於裁定送達後5日內向本院提出抗告狀。
                                書記官  劉穗筠
中    華    民    國    99    年    4     月    14    日

司法院資訊處製作；財團法人民間司法改革基金會備份。
